{"present": {"1 Singular": {"Affirmative": "ciapaim", "Question": "an gciapaim?", "Negative": "n\u00ed chiapaim"}, "2 Singular": {"Affirmative": "ciapann t\u00fa", "Question": "an gciapann t\u00fa?", "Negative": "n\u00ed chiapann t\u00fa"}, "3 Singular": {"Male": {"Affirmative": "ciapann s\u00e9", "Question": "an gciapann s\u00e9?", "Negative": "n\u00ed chiapann s\u00e9"}, "Female": {"Affirmative": "ciapann s\u00ed", "Question": "an gciapann s\u00ed?", "Negative": "n\u00ed chiapann s\u00ed"}}, "1 Plural": {"Compressed": {"Affirmative": "ciapaimid", "Question": "an gciapaimid?", "Negative": "n\u00ed chiapaimid"}, "Extended": {"Affirmative": "ciapann muid", "Question": "an gciapann muid?", "Negative": "n\u00ed chiapann muid"}}, "2 Plural": {"Affirmative": "ciapann sibh", "Question": "an gciapann sibh?", "Negative": "n\u00ed chiapann sibh"}, "3 Plural": {"Affirmative": "ciapann siad", "Question": "an gciapann siad?", "Negative": "n\u00ed chiapann siad"}, "Passive": {"Affirmative": "ciaptar", "Question": "an gciaptar?", "Negative": "n\u00ed chiaptar"}}, "future": {"1 Singular": {"Affirmative": "ciapfaidh m\u00e9", "Question": "an gciapfaidh m\u00e9?", "Negative": "n\u00ed chiapfaidh m\u00e9"}, "2 Singular": {"Affirmative": "ciapfaidh t\u00fa", "Question": "an gciapfaidh t\u00fa?", "Negative": "n\u00ed chiapfaidh t\u00fa"}, "3 Singular": {"Male": {"Affirmative": "ciapfaidh s\u00e9", "Question": "an gciapfaidh s\u00e9?", "Negative": "n\u00ed chiapfaidh s\u00e9"}, "Female": {"Affirmative": "ciapfaidh s\u00ed", "Question": "an gciapfaidh s\u00ed?", "Negative": "n\u00ed chiapfaidh s\u00ed"}}, "1 Plural": {"Compressed": {"Affirmative": "ciapfaimid", "Question": "an gciapfaimid?", "Negative": "n\u00ed chiapfaimid"}, "Extended": {"Affirmative": "ciapfaidh muid", "Question": "an gciapfaidh muid?", "Negative": "n\u00ed chiapfaidh muid"}}, "2 Plural": {"Affirmative": "ciapfaidh sibh", "Question": "an gciapfaidh sibh?", "Negative": "n\u00ed chiapfaidh sibh"}, "3 Plural": {"Affirmative": "ciapfaidh siad", "Question": "an gciapfaidh siad?", "Negative": "n\u00ed chiapfaidh siad"}, "Passive": {"Affirmative": "ciapfar", "Question": "an gciapfar?", "Negative": "n\u00ed chiapfar"}}, "past": {"1 Singular": {"Affirmative": "chiap m\u00e9", "Question": "ar chiap m\u00e9?", "Negative": "n\u00edor chiap m\u00e9"}, "2 Singular": {"Affirmative": "chiap t\u00fa", "Question": "ar chiap t\u00fa?", "Negative": "n\u00edor chiap t\u00fa"}, "3 Singular": {"Male": {"Affirmative": "chiap s\u00e9", "Question": "ar chiap s\u00e9?", "Negative": "n\u00edor chiap s\u00e9"}, "Female": {"Affirmative": "chiap s\u00ed", "Question": "ar chiap s\u00ed?", "Negative": "n\u00edor chiap s\u00ed"}}, "1 Plural": {"Compressed": {"Affirmative": "chiapamar", "Question": "ar chiapamar?", "Negative": "n\u00edor chiapamar"}, "Extended": {"Affirmative": "chiap muid", "Question": "ar chiap muid?", "Negative": "n\u00edor chiap muid"}}, "2 Plural": {"Affirmative": "chiap sibh", "Question": "ar chiap sibh?", "Negative": "n\u00edor chiap sibh"}, "3 Plural": {"Compressed": {"Affirmative": "chiap siad", "Question": "ar chiap siad?", "Negative": "n\u00edor chiap siad"}, "Extended": {"Affirmative": "chiapadar", "Question": "ar chiapadar?", "Negative": "n\u00edor chiapadar"}}, "Passive": {"Affirmative": "ciapadh", "Question": "ar ciapadh?", "Negative": "n\u00edor ciapadh"}}, "condi": {"1 Singular": {"Affirmative": "chiapfainn", "Question": "an gciapfainn?", "Negative": "n\u00ed chiapfainn"}, "2 Singular": {"Affirmative": "chiapf\u00e1", "Question": "an gciapf\u00e1?", "Negative": "n\u00ed chiapf\u00e1"}, "3 Singular": {"Male": {"Affirmative": "chiapfadh s\u00e9", "Question": "an gciapfadh s\u00e9?", "Negative": "n\u00ed chiapfadh s\u00e9"}, "Female": {"Affirmative": "chiapfadh s\u00ed", "Question": "an gciapfadh s\u00ed?", "Negative": "n\u00ed chiapfadh s\u00ed"}}, "1 Plural": {"Compressed": {"Affirmative": "chiapfaimis", "Question": "an gciapfaimis?", "Negative": "n\u00ed chiapfaimis"}, "Extended": {"Affirmative": "chiapfadh muid", "Question": "an gciapfadh muid?", "Negative": "n\u00ed chiapfadh muid"}}, "2 Plural": {"Affirmative": "chiapfadh sibh", "Question": "an gciapfadh sibh?", "Negative": "n\u00ed chiapfadh sibh"}, "3 Plural": {"Compressed": {"Affirmative": "chiapfaid\u00eds", "Question": "an gciapfaid\u00eds?", "Negative": "n\u00ed chiapfaid\u00eds"}, "Extended": {"Affirmative": "chiapfadh siad", "Question": "an gciapfadh siad?", "Negative": "n\u00ed chiapfadh siad"}}, "Passive": {"Affirmative": "chiapfa\u00ed", "Question": "an gciapfa\u00ed?", "Negative": "n\u00ed chiapfa\u00ed"}}, "imper": {"1 Singular": {"Affirmative": "ciapaim!", "Negative": "n\u00e1 ciapaim!"}, "2 Singular": {"Affirmative": "ciap!", "Negative": "n\u00e1 ciap!"}, "3 Singular": {"Male": {"Affirmative": "ciapadh s\u00e9!", "Negative": "n\u00e1 ciapadh s\u00e9!"}, "Female": {"Affirmative": "ciapadh s\u00ed!", "Negative": "n\u00e1 ciapadh s\u00ed!"}}, "1 Plural": {"Compressed": {"Affirmative": "ciapaimis!", "Negative": "n\u00e1 ciapaimis!"}, "Extended": {"Affirmative": "ciapadh muid!", "Negative": "n\u00e1 ciapadh muid!"}}, "2 Plural": {"Affirmative": "ciapaig\u00ed!", "Negative": "n\u00e1 ciapaig\u00ed!"}, "3 Plural": {"Compressed": {"Affirmative": "ciapaid\u00eds!", "Negative": "n\u00e1 ciapaid\u00eds!"}, "Extended": {"Affirmative": "ciapadh siad!", "Negative": "n\u00e1 ciapadh siad!"}}, "Passive": {"Affirmative": "ciaptar!", "Negative": "n\u00e1 ciaptar!"}}, "pastConti": {"1 Singular": {"Affirmative": "chiapainn", "Question": "an gciapainn?", "Negative": "n\u00ed chiapainn"}, "2 Singular": {"Affirmative": "chiapt\u00e1", "Question": "an gciapt\u00e1?", "Negative": "n\u00ed chiapt\u00e1"}, "3 Singular": {"Male": {"Affirmative": "chiapadh s\u00e9", "Question": "an gciapadh s\u00e9?", "Negative": "n\u00ed chiapadh s\u00e9"}, "Female": {"Affirmative": "chiapadh s\u00ed", "Question": "an gciapadh s\u00ed?", "Negative": "n\u00ed chiapadh s\u00ed"}}, "1 Plural": {"Compressed": {"Affirmative": "chiapaimis", "Question": "an gciapaimis?", "Negative": "n\u00ed chiapaimis"}, "Extended": {"Affirmative": "chiapadh muid", "Question": "an gciapadh muid?", "Negative": "n\u00ed chiapadh muid"}}, "2 Plural": {"Affirmative": "chiapadh sibh", "Question": "an gciapadh sibh?", "Negative": "n\u00ed chiapadh sibh"}, "3 Plural": {"Compressed": {"Affirmative": "chiapaid\u00eds", "Question": "an gciapaid\u00eds?", "Negative": "n\u00ed chiapaid\u00eds"}, "Extended": {"Affirmative": "chiapadh siad", "Question": "an gciapadh siad?", "Negative": "n\u00ed chiapadh siad"}}, "Passive": {"Affirmative": "chiapta\u00ed", "Question": "an gciapta\u00ed?", "Negative": "n\u00ed chiapta\u00ed"}}, "subj": {"1 Singular": {"Affirmative": "go gciapa m\u00e9", "Negative": "n\u00e1r chiapa m\u00e9"}, "2 Singular": {"Affirmative": "go gciapa t\u00fa", "Negative": "n\u00e1r chiapa t\u00fa"}, "3 Singular": {"Male": {"Affirmative": "go gciapa s\u00e9", "Negative": "n\u00e1r chiapa s\u00e9"}, "Female": {"Affirmative": "go gciapa s\u00ed", "Negative": "n\u00e1r chiapa s\u00ed"}}, "1 Plural": {"Compressed": {"Affirmative": "go gciapaimid", "Negative": "n\u00e1r chiapaimid"}, "Extended": {"Affirmative": "go gciapa muid", "Negative": "n\u00e1r chiapa muid"}}, "2 Plural": {"Affirmative": "go gciapa sibh", "Negative": "n\u00e1r chiapa sibh"}, "3 Plural": {"Affirmative": "go gciapa siad", "Negative": "n\u00e1r chiapa siad"}, "Passive": {"Affirmative": "go gciaptar", "Negative": "n\u00e1r chiaptar"}}, "verbal noun": "ciapadh", "verbal adjective": "ciaptha"}